【裁判字號】    99,易,458
【裁判日期】    990823
【裁判案由】    竊盜
【裁判全文】
臺灣雲林地方法院刑事判決               99年度易字第458號
公  訴  人  臺灣雲林地方法院檢察署檢察官
被      告  丙○○
上列被告因竊盜案件，經檢察官提起公訴（99年度偵字第1377號
），本院於準備程序進行中，因被告就被訴事實為有罪之陳述，
經告知簡式審判程序意旨，並聽取公訴人及被告之意見後，本院
改依簡式審判程序審理，判決如下：
    主  文
丙○○犯竊盜罪，累犯，處拘役參拾日，如易科罰金，以新臺幣
壹仟元折算壹日。又犯竊盜罪，累犯，處拘役參拾日，如易科罰
金，以新臺幣壹仟元折算壹日。又犯竊盜罪，累犯，處拘役參拾
日，如易科罰金，以新臺幣壹仟元折算壹日。又犯竊盜罪，累犯
，處拘役貳拾日，如易科罰金，以新臺幣壹仟元折算壹日。應執
行拘役伍拾日，如易科罰金，以新臺幣壹仟元折算壹日。
    事實及理由
一、按被告所犯係死刑、無期徒刑、最輕本刑為3 年以上有期徒
    刑以外之罪，其於準備程序就被訴事實為有罪之陳述，經受
    命法官告知簡式審判程序之旨，並聽取其與公訴人之意見後
    ，本院認無不得或不宜改依簡式審判程序進行之情事，依刑
    事訴訟法第273 條之1 第1 項、第284 條之1 規定，裁定由
    受命法官獨任進行簡式審判程序，並依同法第310 條之2規
    定準用同法第454 條之規定，製作略式判決書。
二、本案被告之犯罪事實及證據，除犯罪事實欄附表編號(一)增列
    「被害人為丁○○」、附表編號(二)增列「被害人為甲○○」
    、附表編號(三)增列「被害人為乙○○」、附表編號(四)增列「
    被害人為林雙鳳」，第7 行「嗣因其另涉多件竊盜案件，為
    警循線一併查獲。」更正為「嗣丙○○於偵查機關尚未發覺
    其犯罪前之99年1 月22日下午2 時35分許，在雲林縣警察局
    斗六分局偵查隊辦公室，向警員坦承有附表編號(一)至(四)所示
    之竊盜犯行，而接受裁判。」，及證據欄補充「被告於本院
    訊問時之自白」外，餘均引用檢察官起訴書之記載（如附件
    ）。
三、核被告就附表編號(一)至(四)所示之竊盜犯行，均係犯刑法第32
    0 條第1 項之竊盜罪。
四、被告所犯上開4 罪，犯意各別，行為互殊，應予分論併罰。
五、被告有如犯罪事實欄所載之前科紀錄，於98年8 月24日執行
    完畢，有臺灣高等法院被告前案紀錄表1 份在卷可稽，其受
    徒刑之執行完畢後，5 年以內故意再犯本件有期徒刑以上之
    上開各罪，應均依刑法第47條第1 項規定論以累犯，並均加
    重其刑。
六、按犯人在犯罪未發覺之前，向檢察官或司法警察官告知其犯
    罪，而不逃避接受裁判，即與刑法第62條規定自首之條件相
    符，不以言明自首並願受裁判為必要，又該條所謂未發覺之
    罪，固非以有偵查犯罪權之機關或人員確知其人犯罪無誤為
    必要，而對於其發生嫌疑時，即得謂為已發覺；但此項對犯
    人之嫌疑，仍須有確切之根據得為合理之可疑者，始足當之
    ，若單純主觀上之懷疑，要不得謂已發生嫌疑（參照最高法
    院63年臺上字第1101號、72年臺上字第641 號判例、89年臺
    上字第2443號、85年臺上字第4908號裁判意旨）。查本件被
    告於偵查機關尚未發覺其犯罪前之99年1 月22日下午2 時35
    分許，在雲林縣警察局斗六分局偵查隊辦公室，向警員坦承
    有附表編號(一)至(四)所示之竊盜犯行，有警詢筆錄1 份在卷可
    按（見警卷第1 頁至第3 頁）。經核閱全卷證據資料，檢警
    於99年1 月22日被告製作警詢筆錄以前，尚未傳訊或通知被
    害人丁○○、甲○○、乙○○、林雙鳳到案，亦未進行其他
    偵查作為，嗣於99年2 月9 日始為警通知被害人丁○○、甲○○、乙○○、林雙鳳到案製作警詢筆錄，且卷內均無任何
    被害人丁○○、甲○○、乙○○、林雙鳳之報案紀錄，顯見
    偵查機關於被告主動坦承有附表編號(一)至(四)所示之竊盜犯行
    之前，尚未發覺其犯本件竊盜案件，是被告於99年1 月22日
    下午2 時35分許警詢時，自承有附表編號(一)至(四)所示之竊盜
    犯行，即與刑法規定自首之條件相符，爰均依刑法第62條前
    段規定減輕其刑，並均依法先加後減之。
七、本院審酌被告有竊盜、公共危險等前科，有上開被告前案紀
    錄表1 份在卷可按，素行不佳，且其正值青年，四肢健全，
    竟不思以正當途徑賺取金錢，恣意竊取他人財物多次，法紀
    觀念顯然薄弱，惟念其僅國小肄業，智識程度不高，且於犯
    後主動向警員自首犯行，態度尚佳，及各次犯罪之動機、目
    的、手段、所生危害，暨公訴檢察官具體求處應執行拘役50
    日等一切情狀，分別量處如主文所示之刑，及均諭知易科罰
    金之折算標準，並定其應執行刑及諭知易科罰金折算標準，
    以示懲儆。
八、依刑事訴訟法第273 條之1 第1 項、第284 條之1 、第310
    條之2 、第454 條第2 項、第299 條第1 項前段，刑法第32
    0 條第1 項、第47條第1 項、第41條第1 項前段、第51條第
    5 款，刑法施行法第1 條第1 項、第2 項前段，判決如主文
    。
九、如不服本判決應於判決送達後10日內向本院提出上訴書狀，
    並應敘述具體理由；其未敘述上訴理由者，應於上訴期間屆
    滿後20日內向本院補提理由書（均須按他造當事人之人數附
    繕本）「切勿逕送上級法院」。
十、本案經檢察官魏偕到庭執行職務。
中    華    民    國    99    年    8     月    23    日
                  刑事第六庭    法  官  黃楹榆
以上正本證明與原本無異。
如不服本判決應於收受判決後10日內向本院提出上訴書狀，並應
敘述具體理由；其未敘述上訴理由者，應於上訴期間屆滿後20日
內向本院補提理由書（均須按他造當事人之人數附繕本）。「切
勿逕送上級法院」。
                                書記官  高培馨
中    華    民    國    99    年    8     月    23    日
附錄本案論罪科刑法條全文：
刑法第320條第1項：
意圖為自己或第三人不法之所有，而竊取他人之動產者，為竊盜
罪，處5  年以下有期徒刑、拘役或 5 百元以下罰金。

司法院資訊處製作；財團法人民間司法改革基金會備份。
